臺灣高等法院刑事判決　　　　　　　　94年度上重訴字第34號
上　訴　人　臺灣板橋地方法院檢察署檢察官
上　訴　人
即　被　告　甲○○
指定辯護人　林光彥律師
上　訴　人
即　被　告　丙○○
選任辯護人　陳福寧律師
上　訴　人
即　被　告　丁○○
選任辯護人　李勝雄律師
上列上訴人因被告違反毒品危害防制條例等案件，不服臺灣板橋
地方法院93年度重訴字第15號，中華民國94年4月12日第一審判
決（起訴案號：臺灣板橋地方法院檢察署93年度偵字第6958號）
，提起上訴，本院判決如下：
    主  文
原判決撤銷。
丁○○共同連續運輸第一級毒品，處無期徒刑，褫奪公權終身，
扣案如附表編號一、七所示之海洛因均沒收銷燬之，扣案如附表
編號二至六、八至十三所示之物均沒收。
丙○○共同運輸第一級毒品，處有期徒刑拾年，扣案如附表編號
七所示之海洛因沒收銷燬之，扣案如附表編號八至十三所示之物
均沒收。
甲○○共同運輸第一級毒品，累犯，處有期徒刑捌年，扣案如附
表編號七所示之海洛因沒收銷燬之，扣案如附表編號八至十三所
示之物均沒收。
    事  實
一、甲○○前因竊盜案件，經台灣桃園地方法院以91年度易字第
    1355號判決判處有期徒刑6月確定，於民國91年8月26日易科
    罰金執行完畢。
二、丁○○、陳春樹（另案經原審認定運輸毒品犯行成立，判處
    無期徒刑，現由本院以94年度上重訴字第77號審理中）等 2
    人，均明知海洛因係毒品危害防制條例所列管之第一級毒品
    ，不得非法持有、運輸及販賣，亦屬懲治走私條例所規定之
    未經許可不得私運進口入境臺灣地區之管制物品，竟共同基
    於運輸管制物品第一級毒品海洛因之犯意聯絡，丁○○並基
    於概括之犯意，由丁○○於92年12月29日先行前往緬甸準備
    第一級毒品海洛因（驗餘淨重4170.06公克，純度84.23％，
    純質淨重3512.44 公克），將之藏置於18罐髮乳罐中，每罐
    並覆蓋少許髮乳，再將髮乳罐分裝於3個紙盒，其外另以1只
    塑膠袋包裝。另由陳春樹向不知情之江慧玉（另案由原審諭
    知無罪，現由本院以94年度上重訴字第77號案件審理中）佯
    稱，欲僱用其擔任秘書工作，請其陪同該公司經理前往緬甸
    簽訂ＳＰＡ水療機之契約為幌子，並負責2 人台灣至緬甸之
    來回機票及全部食宿費用。嗣江慧玉於92年12月31日上午 9
    時許到達中正機場搭機時，始經由陳春樹介紹認識所稱之經
    理崔忠凱（另經檢察官為不起訴處分），陳春樹當場交代崔
    忠凱至緬甸後，帶同江慧玉前往購買1 只行李箱，並向江慧
    玉表示回國時將前往接機等情，2 人即搭機前往緬甸，並由
    丁○○指派之有犯意聯絡之姓名年籍不詳成年人「李先生」
    前往接機，帶同2 人前往市區購物。嗣於93年1月2日，「李
    先生」表示受陳春樹之託，而帶同江慧玉2 人前往緬甸市區
    之家樂福量販店購買行李箱1 只，並由「李先生」支付費用
    。同日下午4時許，「李先生」再帶2人與丁○○（自稱「蕭
    仲平」）見面，商談ＳＰＡ水療機簽約事宜，丁○○佯稱欲
    購買ＳＰＡ水療機，雙方達成每台新台幣（下同）3萬2千元
    ，共購買70台之初步共識（實際上陳春樹、丁○○並無締約
    之真意），崔忠凱當場打電話回台向陳春樹報告，獲其應允
    。斯時，丁○○當場向江慧玉稱：陳春樹託其帶護髮乳回台
    等語，江慧玉有所遲疑，乃於雙方簽約後向崔忠凱告知上情
    ，崔忠凱則請其自行向陳春樹確認，適崔忠凱返回飯店房間
    後，再度打電話回台向陳春樹報告簽約完成之情，江慧玉乃
    接過電話親自向陳春樹告知丁○○託帶護髮乳一情，陳春樹
    則明確告稱：因新莊開美容院之朋友所需，請代為攜回等語
    。翌（3 ）日上午11時10分許，丁○○再指派「李先生」攜
    帶ＨＥＮＡＲＡ牌髮乳罐共18罐（每6 罐以塑膠膜包裝，底
    部以紙板承裝，內含第一級毒品海洛因成分，驗餘淨重4170
    .06 公克，空包裝重1330.70公克，純度84.23％，純質淨重
    3512.44 公克）前往住宿之飯店內交予江慧玉，並放置入於
    家樂福購得之行李箱中，復由「李先生」開車載江慧玉2 人
    前往機場搭機。嗣江慧玉於93年1月3日20時04分許，搭乘華
    信航空公司AE 838號班機入境台灣中正機場，將前開以護髮
    乳罐包裝之海洛因共18罐由緬甸運輸至我國境內。惟因江慧
    玉為列管注檢對象，故於渠等入境至中正機場第一航廈入境
    海關室之際，入出境管理局查驗人員即通知航空警察局前往
    查察，並帶同2 人一同領取托運行李，逐一檢視其內物品，
    江慧玉即當場告知警員，內有其老闆陳春樹託帶之護髮乳一
    情，經警員當場開封檢視結果，確認髮乳罐內藏他物，再以
    檢驗試劑測試結果確認為第一級毒品海洛因，而當場將髮乳
    18 罐、包裝髮乳紙盒3個及塑膠袋（膠膜）1 個、自18罐髮
    乳中挖出之髮乳1袋、黑色行李箱1個，及江慧玉所有之行動
    電話1支（門號0000000000 ）查扣。嗣警方依據江慧玉所稱
    陳春樹將會來接機之供述，要求江慧玉協助逮捕陳春樹到案
    ，惟陳春樹於到達中正機場後察覺有異，電話中一再向江慧
    玉謊稱車子故障，請其搭崔忠凱之車或搭公車云云而虛與委
    蛇，終仍兔脫，嗣警方於同年1月5日持台灣桃園地方法院檢
    察署檢察官核發之拘票，循線在台北市北投區石牌自強市場
    拘獲陳春樹本人，始查悉上情。
三、丁○○於江慧玉、陳春樹遭查獲後，猶不知悔悟，復承前概
    括犯意，另與綽號「阿華」（英文名為Peter ）真實姓名年
    籍不詳之香港籍成年男子及綽號「劉董」真實姓名年籍不詳
    之成年男子，均明知海洛因係毒品危害防制條例所列管之第
    一級毒品，不得非法持有、運輸及販賣，亦屬懲治走私條例
    所規定之未經許可不得私運進口入境臺灣地區之管制物品，
    共同基於運輸管制物品第一級毒品海洛因之犯意聯絡，推由
    劉董以刊登廣告召募金融業外務員之方式，找尋願為出國為
    其私運毒品來臺之人，丁○○則以3至5萬元之代價找尋丙○○負責於臺灣接貨運送至指定地點，丙○○因貪圖私利，即
    應允參與後階段臺灣境內之接貨押運工作。適甲○○於93年
    2 月間透過劉董所刊登之廣告向劉董應徵，劉董即指示真實
    姓名不詳之成年男子「楊先生」（無從認定有犯意聯絡）向
    甲○○表示，工作內容係出國攜帶物品回臺，每次出國代價
    至少新臺幣（下同）1 萬元以上，出國所需之食宿、機票及
    零用錢均由劉董負擔，而甲○○明知屆時其所攜帶回國之物
    品必密藏有高價而不能攜帶入境之違禁物毒品，仍貪圖私利
    接受劉董之聘雇，參與劉董與阿華、丁○○等人之運毒計劃
    。劉董即於93年4月1日指示甲○○搭機前往緬甸仰光（起訴
    書附表誤載為泰國）後，由亦有犯意聯絡而自稱「李先生」
    之真實姓名年籍不詳之成年男子，於93年4月2日交付2 只行
    李箱（1只為黑色行李箱、1只為米色雨傘牌拖曳行李箱）予
    甲○○，其中該只米色行李箱內以複寫紙包裝第一級毒品海
    洛因（驗餘淨重1745.4公克，純度76.1 5％，純質淨重1329
    .12 公克），再以黑色邊條藏於行李箱之封邊夾層中，行李
    箱內則裝有布匹多匹後，由甲○○攜帶該2 只行李箱搭機轉
    往香港，將該2 只行李箱先交予接機之自稱「王先生」之真
    實姓名年籍不詳之成年男子，由王先生取出其內布匹及黑色
    行李箱，再於米色行李箱內放置POLO襯衫5件及4件皮包（即
    BOSS手提包、PRADA皮包、LV皮包、GUCCI皮包各1 只），再
    將該只內藏有第一級毒品海洛因之米色行李箱交還甲○○，
    以為掩飾。甲○○即於93年4月3日攜帶該只內藏第一級毒品
    海洛因之行李箱，搭乘中華航空股份有限公司CI-620班機返
    臺，而運輸第一級毒品海洛因，嗣於當日11時50分許，入境
    臺灣地區之桃園中正國際機場，將管制進口之第一級毒品海
    洛因私運進入臺灣境內，甲○○於出關後隨即在機場入境大
    廳接獲劉董電話，並經由劉董之指示，攜帶該只行李箱前往
    台北縣縣三重市○○○路65號「茶騷有味泡沫紅茶店」。而
    劉董已先於當日9 時31分許，與丁○○、丙○○相約於「茶
    騷有味泡沫紅茶店」準備接運，劉董並將丁○○本次運毒報
    酬90萬元以紙袋包裝，於該紅茶店交予丁○○，丁○○即指
    示丙○○將內藏第一級毒品海洛因之行李箱運送至其住處藏
    放，劉董與丁○○、丙○○約定後，隨即轉往附近之涮涮鍋
    店等待甲○○，嗣甲○○抵達該處時，丙○○即依丁○○及
    劉董之指示向甲○○稱：將東西交給我，劉董在前方涮涮鍋
    店內等語後，甲○○即依劉董電話中之指示，將該只內藏第
    一級毒品海洛因之米色行李箱交予丙○○，丙○○隨即將之
    放置於其所駕駛之車號7B-500號營業用小客車後車廂，駕車
    前往丁○○位於台北縣縣三重市○○街210 巷「博愛新村」
    之住處，並由丁○○駕駛車號1398- GV號之自用小客車尾隨
    其後押貨，嗣於當（3 ）日12時45分許，丙○○與丁○○抵
    達上開博愛新村巷口，準備共同搬運該只行李箱之際，為調
    查人員當場查獲，並扣得該只米色行李箱，及其內以複寫紙
    及黑色邊條夾藏之第一級毒品海洛因、POLO襯衫5 件及BOSS
    手提包、PRADA皮包、LV皮包、GU CCI皮包各1只，又於丁○○身上扣得手機5支（內含SIM卡門號5枚：0000000000、 00
    00000000、0000000000、0000000000、00000000）、以紙袋
    包裝之運毒報酬90萬元、手提包內現金13萬零6百元、美金1
    千元，於丙○○身上扣得手機4支（內含SIM卡4枚：0000000
    0、0000000000、0000000000、000000 0000）、外放SIM卡2
    枚（其中1枚為0000000000，另1枚為泰國手機門號）、便條
    紙5 張。而甲○○將行李箱交予丙○○後，即依丙○○之指
    示至前方涮涮鍋店與劉董會合，並收取劉董交付之報酬1萬5
    千元，再將機票存根、花費收據等物交予劉董後，甲○○隨
    即搭車離開。嗣於當（3 ）日13時25分許，車行至台北縣中
    和市○○路33號路口，為調查人員查獲，並扣得甲○○所得
    運毒報酬1萬5千元、手機1支（含SIM卡門號：0000000000）
    、甲○○之護照1本。
四、案經臺灣板橋地方法院檢察署檢察官指揮法務部調查局北部
    地區機動工作組移送偵查起訴及檢察官於原審擴張起訴事實
    。
    理  由
一、關於證據能力之說明：
    (一)關於被告丁○○於93年4月7日警詢、93年4月4日偵查及原
      審93年4月4日聲押訊問時，被告丙○○於93年4月4日偵查
      、原審93年4月4日聲押訊問時所為自白證據能力之說明：
      1.上訴人即被告丙○○辯稱：當天在調查局做完筆錄，調
        查員跟律師說今天不移送，律師走了以後，調查員就將
        我們移送地檢署，因為我只認識丁○○，調查員就叫我
        說是丁○○，因為他們已經掌握到證據，並要我指證丁○○，他已經和檢察官講好，對我會依證人保護法處理
        ，我才會在偵查及聲押訊問時自白等語。然查：
        (1)被告丙○○於調查局接受詢問時已選任律師為辯護人
          ，此有調查局詢問筆錄可證，律師受法律專業訓練，
          當知被告經逮捕後，應於24小時內解送；又其辯護人
          嗣於檢察官向原審聲請羈押時，亦到庭為其辯護，有
          原審訊問筆錄可佐。是被告丙○○辯稱：調查員向律
          師說今日不移送，律師離開後，就將之移送檢察官，
          並遊說其指認丁○○，始為不實之供述云云，顯非事
          實，核係事後畏罪卸責之詞，殊無可採。又依93年 4
          月 4日筆錄所載，並無關於對被告丙○○適用證人保
          護法之記載，苟調查員曾向被告表示指認丁○○後就
          沒事了，會依證人保護法處理，此乃攸關其本身刑責
          之重大事項，被告丙○○就此重要之事，自無不向檢
          察官確認之理。
        (2)被告丙○○除指認被告丁○○外，尚自承本身有運輸
          海洛因之犯行，衡諸社會經驗，一般大眾均知運輸第
          一級毒品海洛因係重大犯罪，被告丙○○與被告蘇寶
          財間並無仇恨，業據其供承在卷，自無可能甘冒身陷
          囹圄之危險而偽詞陳述，致自陷及陷人入罪。
        (3)綜上所述，被告丙○○翻稱其所為自白無證據能力，
          即無可採。
      2.上訴人即被告丁○○辯稱：因調查員叫我承認知道裡面
        有海洛因，就會打電話給檢察官讓我交保云云。惟查：
        (1)被告丁○○自93年5月28日起訴之日起至94年2月3 日
          原審審理時止，長達8 月之久期間，歷經原審多次準
          備程序，尚曾供稱：知道行李箱裡面有海洛因等語，
          從未辯稱其在偵查及本院聲押時之自白係為交保所為
          云云（見原審卷一第128、191頁），是其嗣後翻稱係
          受誘騙始為自白，即非可採。
        (2)依被告丁○○於原審所言，其知悉運毒罪很重，最高
          可判無期徒刑或死刑（見原審卷三第224 頁），並於
          調查局及檢察官向原審聲請羈押時，均已選任辯護人
          為其辯護，足資保障其權利，且其當時係年滿34歲智
          識健全之成年人，則其辯稱為求交保而承認觸犯死刑
          、無期徒刑之重罪，實與常情有悖。
        (3)綜上所述，被告丁○○所辯為交保而為自白云云，自
          無可採。
    (二)按被告以外之人於審判外之言詞或書面陳述，除法律有規
      定者外，不得作為證據，刑事訴訟法第159 條固有明文。
      惟被告以外之人於審判外向法官所為之陳述，得為證據，
      被告以外之人於偵查中向檢察官所為之陳述，除顯有不可
      信之情況者外，亦得為證據，同法第159條之1均有規定。
      查證人崔忠凱、江慧玉、陳春樹於另案臺灣桃園地方法院
      93年度重訴字第31號陳春樹、江慧玉違反毒品危害防制條
      例等案件（下稱另案）審理時，以證人身分所為之供述，
      證人顏美慧於另案審理時之證述，吳明通於另案偵查、審
      理時所為之證述，證人許光明、蔡明芳、謝玲玲、吳秀蘭
      於另案審理時所為之證述，均為審判外向法官、檢察官所
      為陳述，符合刑事訴訟法第159條之1第1項之規定，而有
      證據能力，自得為證據。
二、認定犯罪事實所憑證據和理由：
    (一)關於上訴人即被告丁○○事實欄第二項犯罪部分：
      1.關於被告丁○○如何與另案共犯陳春樹，委請江慧玉將
        裝有第一級毒品海洛因之髮乳罐18罐帶回台灣，並由成
        年男子李先生在江慧玉離開緬甸前將髮乳罐交付江慧玉
        ，再由不知情之江慧玉代為攜回，而將內藏海洛因髮乳
        罐之行李箱運輸進入臺灣地區境內之事實，業據證人江
        慧玉、崔忠凱證述在卷（見原審卷第297至304頁、第30
        8頁、重訴字31號卷即另案重訴卷第58至65頁、第68至7
        4頁、第122、123頁、第133、134頁）。
      2.江慧玉係受陳春樹指示，至緬甸與蕭仲平或自稱蕭先生
        之被告丁○○，在緬甸與江慧玉、崔忠凱商談spa 生意
        一節，除據證人江慧玉、崔忠凱敘述甚明（見另案重訴
        卷第58至60頁、第70、84頁、第134、138頁、原審卷三
        第298、299頁）外，其自稱蕭先生一節，並據於證人陳
        春樹（見另案重訴卷第84頁、原審卷第307 頁）、謝玲
        玲（見另案重訴卷第149至152頁、第164至169頁）證述
        明確。
      3.江慧玉入境時，確為警查扣事實欄第二項所載海洛因等
        物，業據查獲之警員吳明通、許光明、蔡明芬等人證述
        明確（見另案重訴卷第77至79頁、第119至122頁、第12
        4至126頁第128至130頁），並有航空警察局安全檢查隊
        第二組所製扣案證物目錄、搜索筆錄、江慧玉及崔忠凱
        之關稅局稽查組Ｘ光檢查儀注檢行李報告表、中正國際
        機場入出境服務站檢查通知單、毒品初步檢驗報告單各
        1紙、江慧玉及崔忠凱之旅客入境出記錄查詢表8紙、查
        扣物品照片7張、扣押物品目錄表1紙、陳春樹所使用手
        機之雙向通聯資料查詢表2紙在卷可稽（見偵字第395號
        卷(一)第16、17、19至33、35至38、41、111、112頁）。
        並有私藏夾帶以運輸海洛因之黑色行李箱1 只、髮乳罐
        18罐、包裝紙盒3個、塑膠袋1個、髮乳1 袋扣案可佐。
        而該只行李箱內之18罐髮乳罐之白色粉末，經送請法務
        部調查局鑑定，認均含第一級毒品海洛因成分，合計淨
        重4170.06公克，純度84.23％，純質淨重3512.44 公克
        ，亦有該局93年2月4日調科壹字第080007255 號鑑定通
        知書1紙在卷足憑（見偵字第395號卷一第195頁）。
      4.被告丁○○於92年12月29日離境、次年1月5日入境，江
        慧玉則於92年12月31日離境、次年1月3日入境，復有入
        出境查詢結果2紙可參（見另案重訴卷第41、200頁）。
      5.被告丁○○與江慧玉及共犯陳春樹均為我國籍人，於92
        年12月底，原均在台灣，丁○○與陳春樹竟不辭千里，
        丁○○於92年12月29日離境，江慧玉則奉陳春樹指示，
        於92年12月31日離境，雙雙於緬甸見面商談spa 機買賣
        事宜，事後並由丁○○及陳春樹央江慧玉將藏有海洛因
        之髮乳罐攜回台灣，足見丁○○與陳春樹以談spa 機買
        賣為幌，實際用意在運輸海洛因返台，否則其等在台灣
        商談即可，又何須跨海至緬甸為之。足見丁○○與陳春
        樹二人間就運輸毒品有犯意聯絡。
      6.綜上所述，被告丁○○如事實欄第一項之事實，即堪認
        定。
    (二)關於上訴人即被告丁○○、丙○○、甲○○事實欄第三項
      犯罪部分：
      1.被告甲○○見劉董所登報紙廣告即去電應徵，並由楊先
        生面試，嗣依劉董指示，於92年4月1日自台北搭機出發
        抵達緬甸後，取得包括扣案之皮箱在內之皮箱2 只，共
        裝約13匹布，嗣再轉往香港，由一王先生取走布匹，放
        入扣案之LV等皮包及衣服，返台後，依劉董指示交付丙○○，並將相關單據、此行花費餘款交付劉董後，離去
        未久，即遭查獲等情，業據其供述甚明（見原審卷三第
        228至237頁）。
      2.被告甲○○對於所攜行李內夾藏海洛因，應有認識:
        (1)被告甲○○於調查局供稱：面試男子告訴我公司經營
          『金融業』，要找人出國『帶一些文件』回來云云（
          見本案偵查卷第14頁），然其又稱：為劉董出國共 3
          次，第1次是92年2月26日出國帶裝有6 匹『布』的行
          李箱回國，．．第2次是92年3月17日出國帶裝有5 匹
          『布』的皮箱，．．第3 次即查獲這次云云（見本案
          偵查卷第14頁反面、15頁），於原審審理改稱：楊主
          任（即面試之男子）說廣告上面寫金融業徵外務是幌
          子云云（見原審卷(三)237 頁），所稱公司經營項目、
          攜帶回國之物品均有不合。又被告甲○○在調查局、
          偵查中均供稱：93年4月1日，老闆劉董交待我先到緬
          甸找李先生拿『8 匹布』云云（見本案偵查卷第13頁
          反面、75頁反面），嗣於原審改稱：李先生交給我的
          2只行李箱裡面裝『13 匹布』，我有打開看，要算裡
          面有幾匹云云（見原審卷三第231、232頁），數量亦
          有不符，經原審質之何以於調查局說8 匹時，猶飾詞
          辯稱：8匹是第1次出國帶回來的，13匹是第三次即查
          獲這次帶回來的，是調查局人員問8 匹，我沒有回答
          匹數云云（見原審卷三239、240頁），然被告甲○○
          於調查局及偵查中確係供稱：查獲這次係帶『8 匹布
          』，第一次是將裝有『6匹布』的皮箱帶回國等語（
          見本案偵查卷第14頁反面）；再被告甲○○於調查局
          時係供稱：面試的男子，只見過這一次云云（見本案
          偵查卷第14頁反面），然於原審改稱：跟我去旅行社
          （辦機票）的楊先生就是面試的楊先生云云（見原審
          卷三第237 頁），所見次數亦有不合。茲查，緬甸並
          非如法、義等國屬時尚流行先趨，其物價遠為低廉，
          此為眾所週知之事。縱如被告甲○○於原審所言，係
          自緬甸帶回13匹布，惟13匹布價值既低，竟仍派被告
          甲○○專程前往取貨，實與一般社會經驗不合。又既
          係專程至緬甸取布，回程竟又先至香港，將布匹交付
          王先生，另帶回皮包、衣服等物，亦非尋常。是被告
          甲○○之行徑，顯在藉此迂迴方式，避免遭警查獲。
        (2)被告甲○○於原審聲押訊問時辯稱：劉先生（即劉董
          ）有向我擔保不會做違法的事云云（見原審聲羈卷第
          8 頁），但其於原審則稱：楊主任（即面試之人）說
          廣告上面寫金融業徵外務是幌子，其實是叫應徵者出
          國。．．我第二次出國後，劉董跟我說卡片是偽造的
          云云（見原審卷三第237、238頁）。被告甲○○所稱
          工作情形，係從中國時報上求職廣告所刊登金融業應
          徵外務員，面試之男子表示公司是經營金融業，沒有
          看過公司在哪裡，也不清楚公司的營業項目。．．為
          劉董出國總共3次，第1次是92年2月26日出國帶裝有6
          匹布的行李箱回國，劉董給我1萬元的酬勞，．．第2
          次是92年3月17日出國帶裝有5匹布的皮箱，劉董表示
          報酬為3萬元，但扣掉之前向劉董借的1萬元後，給我
          2萬元現金，．．第3次即查獲這次，93年4月1日劉董
          約我在行天宮附近見面，當面告訴我要我當天下午搭
          飛機先到緬甸，找李先生拿8匹布，要我隔天將這8匹
          布拿到香港給1位王先生，另向王先生拿4件高級皮包
          、5件衣服回臺灣交給他，同時交給我5張機票、簽證
          ，．．回臺灣下飛機後，就接到劉先生的電話云云（
          見偵字第6958號卷，下稱本案偵查卷，第13至15頁）
          ，可知被告甲○○從未去過公司，亦不知公司所在及
          經營項目，工作內容僅係出國攜帶物品回國，所帶回
          之物品又係布匹、衣服、皮包等物，衡諸常情，何以
          須如此大費周章花費金錢雇用員工出國，並均以電話
          與老闆劉董聯繫，薪資亦非固定月薪，而係以出國次
          數計算，平常無須工作，亦無須上下班打卡，僅於出
          國前，由老闆劉董以電話相約見面，交待出國事宜，
          又係前往泰國、緬甸等一般社會經驗可知係毒品盛行
          之地區，並於每次回國後領得現金1萬至3萬元，無須
          負擔來回機票費用、住宿旅費，更由老闆劉董提供出
          國之零用金。由此益見其工作性質之怪異。
        (3)依被告甲○○所提出中國時報求職分類廣告所刊登之
          該份廣告內容觀之，係召募『金融業』外務員，此有
          該張報紙存卷可佐（見原審卷三第171 頁），然依被
          告甲○○於調查局詢問時供稱：我是在92年2 月左右
          ，從中國時報上看到有1 位劉先生，自稱從事金融業
          ，要應徵外務員，我就直接打報上所留電話找劉先生
          ，約在臺北市○○路、通化街口的麥當勞面談，面談
          時一名男子告訴我，公司是經營金融業，要找人出國
          帶一些文件回來，『當時我也覺得很奇怪』，並表示
          我不運毒，．．他又告訴我每出國一次最少1 萬元，
          ．．『我沒有看過公司在那裡，也不清楚公司的營業
          項目』，而且面試我的男子，我只見過這一次。．．
          因為我覺得該名男子說的工作內容很奇怪，而且『之
          前我的朋友曾經到過國外，幫人家拿東西，卻發現是
          毒品』等語，又於本院審理時證稱：我是『在麥當勞
          面試』，．．跟我面試的楊主任口氣怪怪的，聽的感
          覺不對，楊主任說廣告上面寫『金融業徵外務是幌子
          』，其實是叫應徵者出國．．，一趟1 萬元，所以我
          覺的怪怪的等語（見本案偵查卷第14頁、原審卷三第
          237 頁），足見被告甲○○在應徵之初，即發現劉董
          所指派之該名楊先生所稱工作內容十分怪異，並已聯
          想至「運毒」之情，是被告甲○○就毒梟僱用人員出
          國攜帶藏有毒品之物品回國一事已有預見，惟其仍接
          受劉董之雇用，為其出國攜帶物品回國，可知被告朱
          銘雄就劉董委由其攜帶回國之物品夾藏毒品或違禁物
          在內，均不違其本意，並在其預見範圍之內。
        (4)綜上所述，堪認被告甲○○確有基於運輸管制物品即
          第一級毒品海洛因入境之故意無疑。
      3.被告丁○○偵查供稱：有叫丙○○拿手提箱（即指扣案
        之米色行李箱）到頂崁街，手提箱內有海洛因。海洛因
        的來源是香港1位叫PETER的人。．．轉交1 包代價是20
        萬元。海洛因是由泰國轉去香港再進入臺灣的。．．劉
        董是PETER在臺灣的聯絡人等語（見本案偵查卷第78 頁
        ），又於原審聲押訊問時供稱：我確有叫丙○○去拿有
        海洛因之皮箱，給丙○○之報酬約3至5萬元。．．是香
        港朋友要我打電話跟劉董聯絡的。．．幫忙保管及送給
        劉董所指定的人之運送報酬約10至20萬元等語（見原審
        聲羈卷第9 至11頁），再於調查局詢問時供稱：查獲之
        海洛因毒品是綽號「阿華」（即PETER ）之人，叫我跟
        劉董聯絡，我與劉董約在三重見面，我再叫丙○○去接
        貨，毒品來源是阿華安排的等語，並經被告丁○○隨即
        向檢察官供稱：上開調查局借提之筆錄係實在等語（見
        偵查卷第113頁反面、119頁），並於原審準備程序時供
        稱：我是承認有保管海洛因等語，又稱：我是約在三重
        那裡，一個叫劉董的拿東西給我，我放在三重的頂崁街
        ，．．我知道東西是毒品等語（見原審卷一第128、191
        頁）。其於另案審理時供稱：我被起訴運毒的案件我都
        承認，我確實是幫人家在臺灣運送東西等語明確（見另
        案重訴卷第83頁）。
      4.被告丙○○於偵查中供稱：查獲當日是丁○○叫我去的
        ，叫我去拿手提行李，當時我跟劉董、丁○○在三重中
        正北路上的泡沫紅茶店裡，是丁○○叫我去拿的，他說
        行李再送去頂崁街。我是受僱於丁○○，幫丁○○拿東
        西，每次拿都有幾萬元代價。我知道丁○○上面還有一
        個老闆，是在運輸海洛因，丁○○是在幫他運輸海洛因
        ，那個老闆不是劉董。我知道海洛因在（行李箱）裡面
        ，我是負責海洛因進來臺灣後將他送往丁○○指定的倉
        庫，．．在頂崁街等語（見本案偵查卷第77頁），於原
        審聲押訊問時供稱：是丁○○要我去拿那皮箱。他說拿
        到皮箱後，帶去臺北縣三重市○○街210 巷會合，他開
        另外一部車，約在臺北縣三重市○○○路65號會合，我
        知道他有跟在我後面，我去拿皮箱時，他在車上並未下
        車。我拿到皮箱後，我有看到他跟我後面。我知道皮箱
        內是毒品海洛因，但不知數量。因我欠錢所以幫忙載運
        ，丁○○說平常都是5 到10萬元，只要把箱子拿到他說
        的地點放即可。有向甲○○說劉董在涮涮鍋那等他等語
        明確（見原審聲羈卷第8 頁），復於原審供稱：我是幫
        忙從三重中正南路載到頂崁街等語（見原審卷一第 191
        頁）。
      5.被告甲○○攜帶入境而交付被告丙○○之該只米色雨傘
        牌拖曳行李箱，由調查人員所起出之白色粉末，經送請
        法務部調查局鑑定，確含第一級毒品海洛因成分，合計
        淨重1745.40 公克，純度76.15％，純質淨重1329.12公
        克，有該局93年5 月12日調科壹字第060008242號鑑定
        通知書1紙佐卷可考（見偵查卷第208頁）。
      6.此外，並有查獲之米色雨傘牌拖曳行李箱照片3 幀、查
        獲毒品照片4 幀、甲○○所使用手機之通話及通訊錄資
        料1紙、指認照片3紙、搜索扣押筆錄、扣押物品目錄表
        各3件、毒品初步鑑驗報告書1紙、扣押物品清單3 紙、
        贓證物款收據、甲○○之入出境查詢結果（見本案偵查
        卷第2至4、19至24、39至42、85、86、109至111 、209
        頁）及許可監聽之通訊監察書2 紙附卷可稽（附於本院
        卷）。
      7.按共同正犯之意思聯絡，原不以數人間直接發生者為限
        ，即有間接之聯絡者，亦包括在內。如甲分別邀約乙、
        丙犯罪，雖乙、丙間彼此並無直接之聯絡，亦無礙於其
        為共同正犯之成立（最高法院77年臺上字第2135號判例
        可參）。亦即共同正犯之成立，祇須行為人間有犯意聯
        絡及行為分擔，即屬成立，既不問犯罪意思起自何人，
        亦不必各個階段犯行均經參與，俱應於犯意聯絡之範圍
        內負全部犯罪事實之刑責。查被告丁○○、丙○○雖稱
        不認識被告甲○○，然被告丁○○與被告甲○○之老闆
        劉董相識，並與劉董、PETER 進行謀議籌劃分配工作，
        由被告丁○○與劉董聯繫接運，被告甲○○依劉董指示
        所攜回臺灣之行李箱，足見被告丁○○及丙○○二人係
        負責海洛因私運進入臺灣地區後之後續計劃，被告甲○○則係經由劉董指示，負責將海洛因自國外私運進入臺
        灣地區之人甚明，堪認被告丁○○、丙○○均有將被告
        甲○○將海洛因自緬甸私運進口之實行行為，視為自己
        犯行之自己共同犯罪之意思，否則被告丁○○當無指示
        被告丙○○至三重向被告甲○○接貨，並與被告丙○○
        共同押貨，是被告丁○○既與丙○○、PETER 、劉董間
        有犯意聯絡，而被告甲○○與其老闆劉董及在緬甸之李
        先生間有犯意聯絡，可知被告三人係透過劉董而有間接
        之犯意聯絡，並有行為之分擔，自應就全部犯罪行為共
        同負責無訛。
      8.綜上說明，被告三人犯行，事證明確，應堪認定。
三、對於被告辯解的判斷：
    (一)被告之辯解：
      1.被告甲○○辯稱：我不知道行李箱內藏有海洛因，我僅
        係劉董指示辦事，不知道有毒品，而且該行李箱亦順利
        通過機場檢測，我實無從發現內藏毒品等語。
      2.被告丁○○就事實欄第二項辯稱：我僅係前往緬甸商談
        spa 機合約，並非江慧玉所稱之「蕭先生」，亦未帶助
        理，且未交付髮乳罐予江慧玉等語。就事實欄第三項辯
        稱：我確實不知行李箱藏有海洛因，我只是係單純購買
        皮件夾及手錶，並受託保管該只行李箱，我並未駕車跟
        在丙○○之後。
      3.被告丙○○辯稱：我不知道行李箱夾藏海洛因，我只是
        受丁○○委託載運行李箱等語。
    (二)經查：
      1.被告甲○○對其此次將扣案海洛因運輸入台之行為已有
        認識，已如前述，其空言否認，尚無可取。
      2.就被告丁○○事實欄第二項之辯解部分：
        被告丁○○捨台灣洽談之便不由，反與陳春樹所派之人
        遠赴緬甸洽談spa 機事宜，顯屬掩人耳目之舉，已如前
        述，其所為辯解，尚無可採。
      3.就被告丁○○事實欄第三項之辯解部分：
        (1)依通訊監察報告，被告甲○○在93年4月3 日回國前1
          日，被告丁○○於93年4月2日20時21分許，以000000
          0000撥打被告丙○○之手機0000000000，告知被告黃
          名麒翌日即93年4月3日「整天都有事」，並強調你聽
          得懂嗎，經丙○○表示好後，又說：明天「透早」，
          該回來的都要回來了，要丙○○晚上早點睡，明天早
          上等其電話等語，再於93年4月3日9時31分許，撥打
          電話予劉董，相約在三重會面後，隨即撥打電話通知
          被告丙○○至三重等情，有通訊監察報告在卷可佐，
          堪認被告丁○○確有參與PETER、劉董間之運輸海洛
          因計畫，並雇請被告丙○○共同分擔在臺灣接貨之犯
          行無訛，非僅單純保管而已。
        (2)又卷附通訊監察紀錄，劉董於知悉撥打電話之人係蘇
          寶財後，隨即向丁○○質疑為何不撥打『香港的手機
          』，並約定碰面之地點，亦僅概言係約在板橋或三重
          ，未具體指明地址，有該次通訊監察報告內容可佐（
          見本案偵查卷第72頁），苟被告丁○○與劉董並非熟
          識且了解，又何以知悉劉董多支手機門號？劉董又何
          以要求使用香港門號之手機？又何以故意使用隱晦不
          清之暗語約定見面地點？在在足徵被告丁○○係負責
          擔任私運海洛因入境臺灣後之押貨運送工作無疑。
        (3)扣案之行李箱除起出海洛因外，其內僅有5件襯衫及4
          件皮包一節，有扣押物品目錄表可佐（見偵查卷第41
          頁），並經證人即共同被告甲○○於本院審理時證稱
          ：行李箱內就是4個皮包及5件衣服。．．沒有手錶。
          清單上只有寫5件衣服及4個包包等語（見原審卷三第
          230、233頁），並無被告丁○○所稱之勞力士、卡迪
          亞手錶。再者，PETER 及劉董於行李箱內所夾藏者乃
          係數量甚鉅、純度甚高，而具極高價值之第一級毒品
          海洛因，斷無可能於冒此重大風險自國外私運入境後
          ，反交由毫不知情之人代為保管。是被告丁○○所辯
          不知情，僅係代為保管行李箱，劉董會派人來拿行李
          箱云云，核與事理至屬相悖，顯係圖卸之詞，委無可
          採。
        (4)被告丁○○確係尾隨於被告丙○○所駕車輛之後，一
          起前往其位於臺北縣三重市○○街210 巷博愛新村住
          處之情，已據被告丙○○於原審聲押訊問時供稱：是
          丁○○要我去拿那皮箱。他說拿到皮箱後帶去臺北縣
          三重市○○街210 巷那會合，他開另外一部車，約在
          臺北縣三重市○○○路65號會合，我知道他有跟在我
          後面，我去拿皮箱時，他在車上並未下車。我拿到皮
          箱後，我有看到他跟我後面等語明確（見原審聲羈卷
          第8 頁），至證人即被告丙○○於本院審理時雖翻異
          前詞改稱：沒有與丁○○約在頂崁街云云，然依證人
          即被告丙○○所證：（在頂崁街）我停下車的時候，
          看到丁○○向我走過來等語（見原審卷三第247 頁）
          ，如非被告丁○○駕另1輛車尾隨被告丙○○，其二
          人何以能同時到達頂崁街？是證人即被告丙○○事後
          所稱，顯係迴護被告丁○○之詞，亦不足取。
        4.又被告丙○○就其知悉毒品，而為被告丁○○載運，
          已自白在卷，其翻異前供，亦難採取。
        5.至被告丁○○並請求傳喚證人黃淑芬，證明扣案90萬
          元係向黃淑芬所借，用以支付被告甲○○所帶皮包等
          物之貨款；並請求傳訊證人乙○○，以證明是乙○○
          介紹其與Peter 認識，當時是談到偽卡買賣之事等語
          。惟查：
          (1)被告丁○○縱確有向黃淑芬借90萬元之事實，亦不
            能證明此筆90萬元與其所收受之扣案90萬元報酬為
            同一筆錢，故尚無傳訊黃淑芬之必要。
          (2)又本院依被告丁○○所指，Peter 名為羅泓晝，因
            案羈押在看守所，即依其聲請，傳訊羅泓晝到庭作
            證，羅泓晝固不否認英文名為「Peter 」，並承認
            曾與丁○○見過一次面，當時有談論到信用卡號碼
            買賣之事，但否認與被告丁○○有LV等名牌皮包、
            衣物之交易（見本院94年11月23日審理筆錄）。是
            羅泓晝是否為被告丁○○於自白運輸毒品時，所指
            稱之「Peter 」，即有疑問。惟不論如何，被告蘇
            寶財聲請傳訊乙○○之目的，即在證明丁○○與羅
            泓晝之交往情形，縱乙○○可證明Peter 與被告蘇
            寶財曾進行偽卡交易，亦不能排除二人間另有運輸
            毒品犯行。從而，乙○○即無再予傳訊之必要。
四、論罪的理由：
　　(一)按毒品危害防制條例於92年7月9日全文修正公布，於93年
      1月9日生效施行，該條例第4條第1項之運輸第一級毒品罪
      ，於修正前、後之構成要件、刑度均相同，並未更異。又
      被告丁○○二次運輸海洛因之犯行，係基於概括犯意為之
      ，為連續犯，因犯罪行為終了日係在新法施行後之93年 4
      月3日，故應依最後行為終了時之毒品危害防制條例處斷
      ，亦無涉比較新舊法之問題，併此指明。
    (二)海洛因係毒品危害防制條例第2條第1項第1 款所規定之第
      一級毒品，亦係行政院依懲治走私條例第2條第4項授權公
      告之「管制物品項目及其數額」甲項第4 款規定之毒品，
      而為管制進出口之物品。故核被告丁○○、丙○○、甲○○所為，均係犯毒品危害防制條例第4條第1項之運輸第一
      級毒品罪及懲治走私條例第2條第1項之私運管制物品進口
      罪。
    (三)被告丁○○就事實欄第二項之犯行，與陳春樹、李先生間
      有犯意聯絡及行為分擔；被告丁○○、丙○○、甲○○等
      3人就事實欄第三項之犯行，與PETER、劉董、李先生間，
      亦有犯意聯絡及行為分擔，均為共同正犯，被告丁○○利
      用不知情之江慧玉運輸毒品，並為間接正犯。被告3 人持
      有第一級毒品海洛因之低度行為，為運輸之高度行為所吸
      收，不另論罪。
    (四)被告丁○○先後二次運輸管制物品即第一級毒品海洛因進
      口之犯行，時間緊接，方法相同，觸犯構成要件相同之罪
      名，顯係基於概括犯意反覆為之，為連續犯，應依刑法第
      56條之規定論以一罪，並就私運管制物品進口罪部分加重
      其刑，另就運輸第一級毒品罪部分，其法定本刑為死刑、
      無期徒刑部分不得加重，應僅就得併科之罰金刑部分，加
      重其刑。被告甲○○有如事實欄第一項所示之犯罪科刑及
      執行情形，有本院被告全國前案紀錄表在卷可稽，其於有
      期徒刑執行完畢後5 年內，再犯本件有期徒刑以上之罪，
      為累犯，惟運輸第一級毒品罪之法定本刑為死刑、無期徒
      刑部分不得加重，僅就得併科之罰金刑部分，及觸犯懲治
      走私條例部分，依刑法第47條之規定加重其刑。
    (五)被告丁○○如事實欄第二項及被告三人如事實欄第三項犯
      行，各以1 個運輸第一級毒品海洛因之行為同時觸犯上開
      二罪，均為想像競合犯，應各依刑法第55條之規定論以較
      重之運輸第一級毒品罪。檢察官雖未就被告丁○○之事實
      欄第二項犯行提起公訴，因與已起訴部分有之裁判上一罪
      關係，並經檢察官於原審擴張起訴事實（見原審卷三第12
      2、158頁），及臺灣桃園地方法院依職權函請原審併予審
      酌（見原審卷三第90頁），為起訴效力所及，自應併予審
      理。
    (六)被告丙○○、甲○○雖為一己私利而運輸第一級毒品海洛
      因，危害非小，然其所運輸入境之海洛因尚未流入世面，
      即遭查獲，所生危害尚小，而其二人僅受被告丁○○、劉
      董之指示，並非運毒集團之核心份子，然其等所犯本罪之
      法定本刑為死刑、無期徒刑，如與其等犯罪情節相較，實
      屬情輕法重，縱量以法定最低度之無期徒刑，仍嫌過重，
      茲就法定刑度與其犯罪情節酌予衡量後，認其等顯有可憫
      恕之處，爰均依刑法第59條規定減輕其刑，並就被告甲○○部分依法先加後減之。
五、撤銷改判的理由：
    (一)就事實欄第二項部分，查江慧玉因遭矇騙而代人攜帶髮乳
      膠，並不知內藏毒品，原審誤認江慧玉知情，並與被告丁○○共同運輸毒品，即非正確。
    (二)在緬甸將內藏毒品之皮箱交付被告甲○○者，為李先生，
      原判決事實欄第三項誤認為「王先生」；又在台灣對被告
      面試之楊先生，在本案中除擔任面試角色外，並無其他證
      據足認參與運輸毒品工作，原判決認其就事實欄第三項犯
      行亦有犯意聯絡，推論即嫌過速。
    (三)被告三人上訴否認犯行，檢察官未察上訴權係被告依刑事
      訴訟法規定得有之權利，而上訴指稱被告三人任意上訴、
      浪費司法資源，均無理由，惟原判決既有可議，即應由本
      院將原判決撤銷改判。
    (四)爰審酌被告丁○○連續二次策劃運輸第一級毒品，惡性重
      大，被告丙○○係受被告丁○○之指示於臺灣負責接應，
      被告甲○○於求職時貪圖小利而運輸第一級毒品，惡性相
      對較輕，兼衡其三人犯罪之動機、目的、手段、所生危害
      及被告甲○○犯罪後否認犯行、另二被告自白犯罪後又翻
      詞否認等一切情狀，分別量處被告丁○○無期徒刑，被告
      丙○○有期徒刑10年，被告甲○○有期徒刑8 年，並就告
      丁○○部分，依法宣告褫奪公權終身，以資懲儆。
    (五)扣案如附表編號一、七所示之海洛因，均係查獲之第一級
      毒品，已如前述，不問是否屬於犯人所有，應依毒品危害
      防制條例第18條第1 項前段規定，諭知沒收銷燬之。另扣
      案如附表編號二至六所示之物品，皆係被告丁○○所有而
      供犯事實欄第二項之運輸海洛因犯行所用之物；又扣案如
      附表編號八至十所示之物，則係共犯PETER 、劉董所有而
      供犯事實欄第三項之運輸海洛因犯行所用之物；又被告丁○○、丙○○、甲○○三人分別經查扣之如附表編號十一
      所示之手機6 支，各係其所有而供聯絡本件犯罪所用之物
      ；再於丁○○身上所扣得以紙袋包裝之90萬元（如附表編
      號十二所示），雖經被告丁○○辯稱係用以購買皮件夾及
      手錶之貨款云云，然衡情一般人不致無故隨手攜帶如此鉅
      額之現金，並另以紙袋放置，而其甫與劉董見面接運海洛
      因後，即被查獲，堪認該筆現金係劉董委由被告丁○○運
      輸海洛因之報酬，而為其犯本罪所得之財物無疑；另於甲○○身上所扣得之1萬5千元（如附表編號十三所示），係
      被告甲○○運輸海洛因所得之財物，均應依毒品危害防條
      例第19條第1 項規定宣告沒收。至其餘扣案如附表編號十
      四至十九所示之物，分別經證人江慧玉、被告丁○○、丙○○、甲○○否認與本件犯罪有關，亦查無事證足認係供
      本件所罪所用或所得之物，故不為沒收之諭知，併予指明
      。
六、其餘公訴事實的處理：
    (一)公訴意旨另以：被告丁○○、丙○○、PETER（真實姓名
      年不詳）之成年男子，共同基於販賣及運輸第一級毒品海
      洛因之概括犯意，自92年7、8月起，由PETER 之臺灣聯絡
      人「劉董」，提供免費旅遊及另支付1萬元至3萬元之代價
      ，委由姓名年籍不詳之人及甲○○，於不詳時間及93年 2
      月26日起93年3月2日止、自93年3月17日起至93年3月20日
      止，由桃園中正國際機場出境，搭乘飛機至緬甸仰光，運
      輸「劉董」指定之人所交付，以複寫紙包裝海洛因，藏於
      夾板之行李箱，由桃園中正國際機場入境返台，得手後交
      由「劉董」所指定之特定人；復由「劉董」以每包（ 350
      公克）20萬元之代價，委託丁○○代為運輸及販賣，丁○○即以每次數萬元之代價，雇用丙○○將海洛因運輸至臺
      北縣三重市○○街210 巷「博愛新村」及其他處所置放，
      尋得買主後再行交付，或將海洛因在臺北縣等地，交付丁○○販賣之不特定人，並向該不特定人收取販賣毒品所得
      金錢，因認被告丁○○、丙○○等三人此部分亦涉犯毒品
      危害防制條例第4條第1項之販賣及運輸第一級毒品罪嫌，
      被告甲○○亦涉犯毒品危害防制條例第4條第1項之運輸第
      一級毒品罪嫌。
    (二)按被告或共犯之自白，不得作為有罪判決之唯一證據，仍
      應調查其他必要之證據，以察其是否與事實相符；又犯罪
      事實應依證據認定之，無證據不得推定其犯罪事實，刑事
      訴訟法第156條第2 項、第154條分別定有明文。訊之被告
      丁○○、丙○○、甲○○均堅決否認有此部分犯行，經查
      ：
      1.被告甲○○雖供稱：我曾於93年2月26日、93年3月17日
        依劉董指示前往緬甸仰光，2 次均曾帶回內裝有布匹之
        行李箱1只，該2只行李箱並非交予被告丁○○、黃銘雄
        等語，依此自白，僅足認定被告甲○○曾受劉董之指示
        ，於前開2次時地各帶1 只行李箱回國，該2次既未具體
        查獲毒品，尚難認定其此2 次運輸毒品犯行成立。此外
        ，復查無其他積極證據足以證明被告丁○○、丙○○、
        甲○○確有上開2 次運輸第一級毒品海洛因之犯行，自
        不能以被告甲○○之自白，遽認被告3人有此2次運輸毒
        品犯行。
      2.被告丁○○於偵查中曾自白：曾將海洛因販賣予 PETER
        所指示之人，並曾指示丙○○接運劉董委由他人所攜回
        國之行李箱約2至3次等語，被告丙○○亦曾於偵查中自
        承：從92年7、8月至今，經丁○○指示運輸行李箱約 5
        、6 次，並替丁○○將毒品送交買主，有時尚幫忙收錢
        云云，然其二人所稱運輸及販賣之次數並不相符，復均
        未具體指明運輸、販賣之人事時地物，此外，又無扣案
        毒品可資佐證，自不能單憑被告二人模糊不清之自白，
        遽論其等有連續販賣、運輸之犯行。
      3.綜上所述，此部分公訴事實即不能成立，惟因檢察官以
        此部分與前揭論罪科刑事實間，有連續犯、牽連犯之裁
        判上一罪之關係，爰不另為無罪之諭知。
七、適用的法律：
    (一)刑事訴訟法第369條第1項前段、第364條、第299條第1 項
      前段。
    (二)毒品危害防制條例第4條第1 項、第18條第1項前段、第19
      條第1項。
    (三)懲治走私條例第2條第1項、第11條。
    (四)刑法第11條、第28條、第56條、第47條、第55條、第59條
      、第37條第1項。
本案經檢察官柯麗鈴到庭執行職務。
中　　華　　民　　國　　94　　年　　11　　月　　30　　日
　　　　　　　　　刑事第十六庭審判長法  官  范清銘
                                    法  官  杜惠錦
                                    法  官  廖紋妤
上正本證明與原本無異。
如不服本判決，應於收受送達後10日內向本院提出上訴書狀，其
未敘述上訴之理由者並得於提起上訴後10日內向本院補提理由書
（均須按他造當事人之人數附繕本）。
被告丁○○部分，並由本院依職權送上訴
                                    書記官  吳金來
中　　華　　民　　國　　94　　年　　11　　月　　30　　日
~d0~
附表：
┌──┬─────┬───────┬──────────────────────────┐
│編號│物  品    │  數    量    │  備    註                                          │
├──┼─────┼───────┼──────────────────────────┤
│ 一 │海洛因    │    拾捌罐    │驗餘淨重肆仟壹佰柒拾點零陸公克，純度百分之捌拾肆點貳│
│    │          │              │，純質淨重仟伍佰拾貳點肆肆公克。                │
├──┼─────┼───────┼──────────────────────────┤
│ 二 │髮乳罐    │    拾捌罐    │HENARRA 髮乳罐                                      │
├──┼─────┼───────┼──────────────────────────┤
│ 三 │包裝紙盒  │    個      │                                                    │
├──┼─────┼───────┼──────────────────────────┤
│ 四 │塑膠袋    │    壹個      │                                                    │
├──┼─────┼───────┼──────────────────────────┤
│ 五 │髮乳      │    壹袋      │                                                    │
├──┼─────┼───────┼──────────────────────────┤
│ 六 │黑色行李箱│    壹只      │POLO XIANG牌                                        │
├──┼─────┼───────┼──────────────────────────┤
│ 七 │海洛因    │      包      │驗餘淨重壹仟柒佰肆拾伍點肆公克，純度百分之柒拾陸點壹│
│    │          │              │伍，純質淨重壹仟佰貳拾玖點壹貳公克。              │
├──┼─────┼───────┼──────────────────────────┤
│ 八 │POLO襯衫  │    伍件      │                                                    │
├──┼─────┼───────┼──────────────────────────┤
│ 九 │皮包      │　　肆只      │BOSS手提包、PRADA皮包、LV皮包、GUCCI皮包各壹只。    │
├──┼─────┼───────┼──────────────────────────┤
│ 十 │米色行李箱│　　壹只      │雨傘牌拖曳行李箱                                    │
├──┼─────┼───────┼──────────────────────────┤
│十一│手機      │　　陸支      │支（內含SIM 卡枚：0000000000、0000000000、    │
│    │          │              │  00000000）：被告丁○○所有持以犯本罪所用之物。    │
│    │          │              │貳支（內含SIM 卡貳枚：00000000、0000000000）：被告│
│    │          │              │  丙○○所有持以犯本罪所用之物。                    │
│    │          │              │壹支（內含SIM 卡壹枚：0000000000）：被告甲○○所有│
│    │          │              │  有持以犯本罪所用之物。                            │
├──┼─────┼───────┼──────────────────────────┤
│十二│新臺幣    │　玖拾萬元    │被告丁○○因本罪所得之運毒報酬。                    │
├──┼─────┼───────┼──────────────────────────┤
│十三│新臺幣    │　壹萬伍仟元  │被告甲○○因本罪所得之運毒報酬。                    │
├──┼─────┼───────┼──────────────────────────┤
│十四│手機      │　　壹支      │NOKIA牌，江慧玉所有，惟非供犯罪所有之物，不予沒收。 │
├──┼─────┼───────┼──────────────────────────┤
│十五│手機      │　　肆支      │貳支（內含SIM 卡貳枚：0000000000、0000000000）：被│
│    │          │              │  告丁○○所有，然非本件犯罪所用之物，不予沒收。    │
│    │          │              │貳支（內含SIM 卡貳枚：0000000000、0000000000）、  │
│    │          │              │  外放SIM卡貳枚（0000000000、另枚為泰國手機門號）： │
│    │          │              │  被告丙○○所有，然非本件犯罪所用之物，不予沒收。  │
├──┼─────┼───────┼──────────────────────────┤
│十六│新臺幣    │拾萬零陸佰元│於被告丁○○隨身手提包內查獲，非本件犯罪所得財物。  │
├──┼─────┼───────┼──────────────────────────┤
│十七│美金      │　壹仟元      │同  上                                              │
├──┼─────┼───────┼──────────────────────────┤
│十八│便條紙    │　　伍張      │丙○○隨身物品，非本件犯罪所用之物，不予沒收。      │
├──┼─────┼───────┼──────────────────────────┤
│十九│護照      │　　壹本      │被告甲○○所有，不予沒收。                          │
└──┴─────┴───────┴──────────────────────────┘
附錄本案論罪科刑法條
毒品危害防制條例第4條第1項
製造、運輸、販賣第一級毒品者，處死刑或無期徒刑；處無期徒
刑者，得併科新臺幣1 千萬元以下罰金。
懲治走私條例第2條第1項
私運管制物品進口、出口逾公告數額者，處7 年以下有期徒刑，
得併科新臺幣3 百萬元以下罰金。
